臺灣雲林地方法院刑事協商判決　　　　　100年度訴字第437號
公　訴　人　臺灣雲林地方法院檢察署檢察官
被　　　告　余宗祐
選任辯護人　李建忠律師
上列被告因違反廢棄物清理法案件，經檢察官提起公訴（100 年
度偵字第1769號），並聲請進行協商程序，本院認為適當，同意
改由受命法官獨任進行協商程序而為判決如下：
    主  文
余宗祐幫助共同未依廢棄物清理法第四十一條第一項規定領有廢
棄物清除、處理許可文件，而從事廢棄物之清除、處理，處有期
徒刑捌月。緩刑貳年，並於判決確定後個月內向公庫支付新臺
幣拾萬元。
    事實及理由
一、犯罪事實：
    余宗祐於民國100 年3 月24日凌晨1 時許，在雲林縣斗六市
    成大醫院旁之林秋炎（另涉廢棄物清理法案件經通緝中）租
    屋處，見聞林秋炎以0000000000號行動電話，與林永豐（在
    押）使用之0000000000號行動電話通話，該二人已言及林永
    豐將駕駛車輛附載不詳廢棄物至雲林縣境內傾倒，要求林秋
    炎接應並尋覓地點。而余宗祐由其等通話內容，應已預見將
    有未領有廢棄物清除、處理許可文件之人，至雲林縣違法從
    事廢棄物清除、處理之犯罪，詎余宗祐仍基於幫助他人實行
    違反廢棄物清理法犯罪之犯意，應林秋炎要求駕駛車牌號碼
    N5-7998 號自用小客車搭載林秋炎，協助其勘查尋找可供林
    永豐傾倒廢棄物之地點；之後林秋炎向余宗祐表示雲林縣虎
    尾鎮○○里○○路○○街路口叉路口（持法媽祖宮旁），及
    雲林縣虎尾鎮○○路與虎興東十街路口（高鐵高架橋下）兩
    處適合林永豐傾倒廢棄物。余宗祐遂開車搭載林秋炎前往斗
    南交流道旁與林永豐、范國正（在押）及綽號「阿瑋」（另
    案偵辦）之成年男子等人會合，再駕駛上述汽車搭載林秋炎
    ，先帶領林永豐駕駛之車牌號碼898-AN號營業曳引車附載
    CP-56 號子車（第1 輛車），前往上述雲林縣虎尾鎮○○路
    與虎興東十環道交（高鐵高架橋下），傾倒部分有害事業廢
    棄物，惟因適有人車經過該處不及傾倒完畢，余宗祐遂依林
    秋炎指示開車搭載林秋炎帶領林永豐前往另址，即雲林縣西
    螺鎮吳厝里九隆枝24左6 電桿旁，倒空上述子車之有害事業
    廢棄物，共計傾倒有害事業廢棄物逾30公噸。嗣林永豐傾倒
    完畢，余宗祐應林秋炎要求，改由林秋炎駕駛上開自用小客
    車搭載余宗祐，帶領林永豐及上述曳引車，折返斗南交流道
    ，由林永豐將該空車交予仍在斗南交流道待命之范國正後，
    再駕駛車牌號碼736-AI號營業曳引車附載97-QT 號子車（第
    2 輛車），附載有害事業廢棄物，尾隨林秋炎所駕駛之上開
    自用小客車，前往上述勘查之另一地點，即雲林縣虎尾鎮○
    ○里○○路與外環道交叉路口（持法媽祖宮旁），傾倒有害
    事業廢棄物逾20公噸。待林永豐傾倒完畢，將上述營業曳引
    車駛回斗南交流道，並將該空車交予仍在斗南交流道待命綽
    號「阿瑋」之成年男子後，林永豐再駕駛車牌號碼不詳之營
    業曳引車（第3 輛車），附載子車及子車內之有害事業廢棄
    物，尾隨林秋炎所駕駛之上開自用小客車，前往雲林縣斗六
    市崙仔科技工業區內，傾倒有害事業廢棄物逾22.5公噸。事
    畢則由林永豐在斗南交流道旁，透過上開自用小客車之右前
    車窗，交付新臺幣（下同）12,000元予林秋炎作為報酬，再
    由林秋炎轉交其中3,000 元予余宗祐。
二、證據名稱：
    (一)被告余宗祐之自白。
    (二)共同被告林永豐於偵訊時具結之證詞。
    (三)上開車牌號碼N5-7998 號自用小客GIS行車紀錄表。
    (四)100年3 月24日路口監視器畫面照片45張。
    (五)雲林縣環保局環境稽查工作紀錄及廢棄物照片及佳美環境
      科技股份有限公司廢棄物檢測報告。
三、本案經檢察官與被告於審判外達成協商之合意，且被告已認
    罪，其合意內容為：被告願受科刑範圍為有期徒刑8 月。緩
    刑2 年，並於判決確定後3 個月內向公庫支付10萬元。
四、應適用之法條：刑事訴訟法第455 條之2 第1 項、第455 之
    4 第2 項、第455 條之8 ，廢棄物清理法第46條第4 款，刑
    法第11條前段、第30條第1 項前段、第2 項、第74條第1 項
    第1 款、第2 項第4 款。
五、協商判決除有刑事訴訟法第455 條之4 第1 項第1 款於本訊
    問程序終結前，被告撤銷協商合意或檢察官撤回協商聲請者
    ；第2 款被告協商之意思非出於自由意志者；第4 款被告所
    犯之罪非第455 條之2 第1 項所得以協商判決者；第6 款被
    告有其他較重之裁判上一罪之犯罪事實者；第7 款法院認應
    諭知免刑或免訴、不受理者情形之一，及違反同條第2 項「
    法院應於協商合意範圍內為判決；法院為協商判決所科之刑
    ，以宣告緩刑或2 年以下有期徒刑、拘役或罰金為限」等情
    形外，不得上訴。
六、本件如得上訴且不服本判決時，得自收受判決送達之日起10
    日內，向本院提出上訴狀（須附繕本），上訴於第二審法院
    。
本案經檢察官朱啟仁到庭執行職務
中    華    民    國   100    年    6     月    16    日
                  刑事第三庭    法  官  蕭雅毓
以上正本證明與原本無異。
                                書記官  鍾宜津
中    華    民    國  100     年    6     月    16    日
附錄論罪科刑條文全文：
廢棄物清理法第46條
有下列情形之一者，處1 年以上5 年以下有期徒刑，得併科新臺
幣3 百萬元以下罰金：
一、任意棄置有害事業廢棄物。
二、事業負責人或相關人員未依本法規定之方式貯存、清除、處
    理或再利用廢棄物，致污染環境。
三、未經主管機關許可，提供土地回填、堆置廢棄物。
四、未依第 41 條第 1 項規定領有廢棄物清除、處理許可文件
    ，從事廢棄物貯存、清除、處理，或未依廢棄物清除、處理
    許可文件內容貯存、清除、處理廢棄物。
五、執行機關之人員委託未取得許可文件之業者，清除、處理一
    般廢棄物者；或明知受託人非法清除、處理而仍委託。
六、公民營廢棄物處理機構負責人或相關人員、或執行機關之人
    員未處理廢棄物，開具虛偽證明。